臺灣高等法院臺中分院刑事判決　　　　94年度上易字第1285號
上　訴　人　台灣台中地方法院檢察署檢察官
被　　　告　丁○○
　　　　　　　　　　（
上列上訴人因被告竊盜案件，不服臺灣臺中地方法院中華民國94
年8月12日第一審判決（民國94年度中簡上字第435號，起訴案號
：臺灣臺中地方法院檢察署民國94年度速偵字第1764號、94年度
偵字第9068號），提起上訴，本院判決如下：
    主 　 文
原判決撤銷。
丁○○連續竊盜，累犯，處有期徒刑陸月，如易科罰金，以參佰
元折算壹日。
    事 　 實
一、丁○○曾於民國九十二年間犯竊盜罪，經臺灣臺中地方法院
    判處有期徒二月，於九十二年九月十一日執行完畢，猶不知
    悔改，復意圖為自己不法之所有，並基於概括犯意，於九十
    四年五月二日上午五時四十分許，在臺中縣神岡鄉○○路一
    三０號旁之非住宅及非現供人居住使用建築物之津津小吃店
    ，徒手竊取乙○○之妻所有之雞蛋五十二個及鋁製容器七個
    ，得手後經乙○○發現送警究辦。又於九十四年五月廿五日
    上午七時許，在臺中縣大里市○○○街二號前，竊取林登昌
    所有之ＳＹＴ－二二０號機車，於當日十七時十五分許在台
    中市○○路與陝西五街口為警查獲。又於九十四年九月五日
    凌晨四時許，在臺中縣神岡鄉○○路七一－一號，發現戊○○所有之車牌號碼ＪＣＭ－０一０號重型機車，鑰匙置於車
    前置物籃內，遂徒手以該鑰匙啟動電門而竊取之，得手後作
    為交通工具使用，嗣於同月六日晚上十一時許，丁○○騎乘
    該車途經嘉義縣大林鎮○○街五十巷口時，為警查獲，再於
    九十四年九月十日七時卅九分許，在台南縣鹽水鎮○○路五
    六巷十七號前，徒手板開車牌ＫＫ六－０一０號重機車置物
    箱蓋，竊取黃鼎竣所有之手提包一個（內有現金新台幣（下
    同）一萬四千元、行動電話一支、中國信託商業銀行現金卡
    一張、存摺一本等物），得手後，將行動電話丟棄，現金取
    置於其身上，其餘物品連同皮包置於其所騎之腳踏車前置物
    籃內，嗣於同日廿一時五十分許，在台南縣鹽水鎮○○路九
    七號前，經警查獲，並在其所騎腳踏車前置物籃內，扣得上
    開黃鼎竣所有之手提包（內有現金卡一張、存摺一本），另
    自其上衣口袋內，扣得花用後剩餘之贓款九千九百元。
二、案經台中縣警察局豐原分局移送臺灣臺中地方法院檢察署檢
    察官偵查起訴及移請併辦。
    理　　由
一、被告丁○○對於右開事實在警訊、偵查中及本院審理時均供
    認不諱，核與證人乙○○、被害人林登昌之弟丙○○、被害
    人戊○○、黃鼎竣在警訊中供述之情節相符，並有贓物認領
    保管單四紙附卷可證，按證人乙○○、丙○○、被害人戊○○、黃鼎峻在警訊中所為之供詞，並無顯不可信之特別情況
    ，且與被告之供詞相符，自得作為證據，被告犯行明確，應
    可認定。
二、核被告所為，係犯刑法第三百二十條第一項之竊盜罪，被告
    先後四次竊盜犯行，時間相接，犯罪構成要件相同，顯係基
    於概括犯意，為連續犯，應以一罪論處，並加重其刑。被告
    曾犯竊盜罪，經判處有期徒刑二月，於九十二年九月十一日
    執行完畢，其於五年以內再犯有期徒刑以上之本罪，為累犯
    ，應依法遞加其刑。被告分別於九十四年九月六日及九十四
    年九月十日為警查獲之竊盜犯行，雖未經檢察官於起訴書載
    明；惟與已起訴部分有連續犯之裁判上一罪關係，為起訴效
    力所及，本院自應一併審判。原審以被告罪證明確，予以論
    罪科刑，原無不合，惟查被告於九十四年九月六日及九十四
    年九月十日分別為警查獲之竊盜犯行，原審未及審理，尚有
    未洽，檢察官上訴意旨執此指摘原判決不當，為有理由，應
    由本院將原判決撤銷改判。爰審酌被告犯罪之動機、目的、
    手段、竊盜次數及犯後坦承犯行等一切情狀，量處以有期徒
    刑六月，並諭知易科罰金之折算標準。
據上論斷，應依刑事訴訟法第三百六十九條第一項前段、第三百
六十四條、第二百九十九條第一項前段，刑法第五十六條、第三
百二十條第一項、第四十七條、第四十一條第一項前段，罰金罰
鍰提高標準條例第一條前段、第二條，判決如主文。
本案經檢察官甲○○到庭執行職務。
中　　華　　民　　國　　94　　年　　11　　月　　23　　日
              刑事第二庭  審判長法　官　李　璋　鵬
                                法　官　蕭　錦　鍾
                                法　官　胡　森　田
上列正本證明與原本無異。
不得上訴。
                                書記官　林　振　甫
中　　華　　民　　國　　94　　年　　11　　月　　24　　日
                                                      Ｒ
